# 请教陈版

提问人：奥迪特辛普森 时间：2020-03-24 23:50:06
求助，若A公司有全资子公司B公司，B公司在 2019 年当期已注销，注销后资产负债全部由A公司承接，A公司承接后将资产负债与长股投的差异做投资收益处理， 2019 年末A公司的合并承面上是否应该有投资收益？

回答人：chenyiwei
不会。这是母子公司之间的内部交易，在合并报表层面应完全抵销消除其影响。

提问人：zijun0129 时间：2020-06-04 09:33:10
陈版，您好
我们客户准备IPO，现在会计师对 18 年报表进行审计，审定后 18 年的所得税费用比原始报表的金额要小，故 18 年末存在应交所得税费用的借方余额
由于涉及到退税，比较敏感，客户为了避免在IPO过程中引起不必要的麻烦，自愿放弃退税。我们打算在 19 年的时候将应交所得税的借方余额确认为管理费用，理解为是由于客户管理不善，会计基础不够规范导致的所得税差异，进而导致的多交税的损失。
请问陈版，这种会计处理是否有不恰当的地方？

回答人：chenyiwei
也可以这样理解。但如果影响金额较大的，则不论列入什么报表项目，在附注中都要作出恰当披露。同时建议谨慎考虑“管理不善，会计基础不够规范”的认定可能产生的影响。

提问人：潇湘伊人 时间：2020-11-30 08:05:08
请教陈老师，有个新三板挂牌审计项目，申报基准日是 2020 年 10 月 30 日，现在有两个问题，该公司 2019 年 6 月 30 为基准日出了股改审计报告和评估报告（经证券资格所审计和评估），但未出具股改验资报告。 后来由于各种原因， 2020 年 4 月 10 日，该公司股东开了发起人大会，决议变更为股份有限公司，并于 2020 年 4 月 29 号完成工商变更，获取了新的营业执照。我们在审计过程中，核实下来股改基准日的净资产较原股改审计报告减少了 300 多万元。陈老师，基于上述情况，我们现在要出具股改验资报告，是要做 2019 年 6 月 30 日的复核审计报告，并且关注 2019 年 6 月30 日到 2020 年 3 月 31 日的净资产的变动情况？还是直接出 2020 年 3 月 31 日的审计报告?(考虑股改基准日到创立大会期限较长)

回答人：chenyiwei
我理解，由于变更基准日没有变化，因此不是重新出具 2020 年 3 月 31 日的审计报告，而是“做 2019 年 6 月 30 日的复核审计报告，并且关注 2019 年 6 月 30 日到 2020 年 3 月 31 日的净资产的变动情况”。另外，建议与全体发起人沟通，根据修正后的基准日净资产数据更新股改的全套法律文件。
或者，如果此前出具的原基准日股改审计和评估报告并未对外报送和使用，也可以建议将此前的基准日审计、评估报告退回或者销毁，重新选定基准日（如2020.3.31）出具审计报告和评估报告，并据此准备全套股改法律文件和完成工商变更。此时就是完全重新做一套了。

提问人：kingsen307 时间：2020-12-03 12:33:07
陈老师，烦请指导，内容如下：
某省国资委下属A、B公司，问如下：
1 、国资委将A公司持有的C上市公司10%股权无偿划转至B公司，请问：BB公司取得该股权时个别报表应当如何处理？理？
需根据B公司取得该部分股权后对C公司有何影响进行综合考虑，即：在老金融准则下，如B公司取得该部分股权作为可供出售金融资产核算，则应当按照取得日公允价值确认入账成本，后续按照可供出售公允价值模式进行后续计量。如取得该部分股权后，B公司作为长投核算，则应当按照取得日被投资方账面价值确认（该处理无法找到相关依据，烦请陈老师给下指导）。
2 、在国资委的主导下，A公司将其持有的D上市公司30%股权无偿划转至B公司（此前B公司已持有D公司40%股权，系由其他公司无偿划转取得，并按权益法核算），请问：（（ 11 ）对于）对于BB公司，此种无偿划转是否可以视同同一控制下企业合并？（ 22 ））BB公司个别报表，如何确认该部分股权的初始成本？（ 33 ））BB公司合并报表如何处理？（ 1 ）
基于同一国资委下的无偿划转并不具有商业实质，交易双方亦不属于公平、公允的市场交易，不符合非同一控制下企业合并的定义，即同一国资委下的无偿划转可以参照同一控制下企业合并处理，如可以参照，那么是否可以不追溯调整期初数和比较报表，有无相关依据？（ 2 ）按照合并日被投资方相对最终控制方的账面价值确认。（ 3 ）非同控下合并，需要将原长投按照公允价值重新计量，并进行一系列调整，同一控制下不适用该种处理，准则亦无相关规定，即合并报表不做特殊处理，不需要调整个别报表的长投）。
3 、老金融准则下， 2019 年A公司在二级市场购买E上市公司股权并作为交易性金融资产核算（准备短期获利后出售），后由于E公司股价下跌，A公司未能及时处置， 2020 年，在国资委的主导下，B公司将其持有的E上市公司20%股权无偿划转至A公司，A公司对E公司构成重大影响，并按照长期股权投资核算，请问：A公司如何会计处理原二级市场购买的E公司股权？
按照调整日公允价值将交易性金融资产调整至长期股权投资核算，原持有期间的公允价值变动损益不做处理（该种该种处理是否准确？如准确是不是意味着原划分至交易性金融资产的处理是错误的？）

回答人：chenyiwei
1 、可以这样理解。对于重大影响情况下“应当按照取得日被投资方账面价值确认”属于以往的习惯操作，无特殊的准则依据。
2 、（ 1 ）构成同一控制下合并，则需追溯调整合并报表的前期比较数据。（ 2 ）（ 3 ）应作为分步交易实现同一控制下合并处理，在长期股权投资准则（ 2014 年修订）的应用指南中有相应说明和举例。
3 、如果A对E由无重大影响变为有重大影响，则虽然是无偿划入，但仍需按照《企业会计准则第 2 号——长期股权投资（ 2014 年修订）》第十四条第一款规定处理。本次划入这部分股权的公允价值部分仍列入资本公积，但对于原持有的金融资产需视同处置并确认损益。

提问人：ZP5260901 时间：2020-12-06 01:59:46
请教陈版：
3P项目，项目公司负责建设-运营-移交，项目公司今年 5 月成立，不负责项目建设，工程建设施工承包给了有施工资质的联合体成员之一，项目建设期 18 个月，计划 2021 年 10 月开业，那么项目公司从今年 5 月到明年 10 月之前建设期的所有支出可否全部进在建工程。
按项目合同约定，工程其他费中包含建设单位管理费，根据《基本建设项目建设成本管理规定》 第四条 待摊投资支出是指项目建设单位按照批准的建设内容发生的，应当分摊计入相关资产价值的各项费用和税金支出。主要包括：（四）项目建设管理费、代建管理费、临时设施费、监理费、招标投标费、社会中介机构审查费及其他管理性质的费用；第五条 ，项目建设管理费是指项目建设单位从项目筹建之日起至办理竣工财务决算之日止发生的管理性质的支出。包括：不在原单位发工资的工作人员工资及相关费用、办公费、办公场地租用费、差旅交通费、劳动保护费、工具用具使用费、固定资产使用费、招募生产工人费、技术图书资料费（含软件）、业务招待费、施工现场津贴、竣工验收费和其他管理性质开支。
项目建设单位应当严格执行《党政机关厉行节约反对浪费条例》，严格控制项目建设管理费。
第八条 政府设立（或授权）、政府招标产生的代建制项目，代建管理费由同级财政部门根据代建内容和要求，按照不高于本规定项目建设管理费标准核定，计入项目建设成本。
实行代建制管理的项目，一般不得同时列支代建管理费和项目建设管理费，确需同时发生的，两项费用之和不得高于本规定的项目建设管理费限额。
因为是3P项目，参考上述规定，项目公司的管理费列支是否符合上述范围，如果是，并且全部资本化，则会超过项目建设管理费限额
如果全部费用化，在开办费中列支，则工程竣工结算中待摊投资中没有项目公司管理费发生额，会相应减少项目结算总额，进而使政府应给予的可行性缺口补助相应减少。
以上问题比较疑惑，请教陈版，

回答人：chenyiwei
从你说的情况看，“项目建设管理费”不应计入在建工程成本，完工后也不应计入金融资产或无形资产价值。建议“项目建设管理费”在发生时直接费用化处理。

提问人：等待也是一种幸 时间：2020-12-13 21:51:00
陈版，您好
目前在做的一个项目，三层架构，一母A，两子B,C，一孙公司D（B控制），这是 11 月的股权架构，之前是A控制C，B控制D，四个公司都是同一自然人控制， 11 月A公司收购了B公司的股权，审计截止日是 1031 ，列报一期，1-10 月，有几个问题请教下：
1.在截止日是否要按同一控制下企业合并的思路做四个公司的大合并？
2.1031的截止日，但是股权转让协议和相关款项都是11,12月才签订，发生的，之前A公司账面没有对B公司的长投，如果要合并，没有长投怎么抵消?
3.同一控制下合并，有个疑问，大体思路是否是 1.权益法调整 2 ，抵消权益 3 抵消损益， 4 追溯调整恢复 5 抵消内部交易往来现金流 是否是这个思路呢？
谢谢！

回答人：chenyiwei
1 、由于截止日 1031 尚不是合并日，因此如果按照法定报表口径，是无需将B、D纳入A的合并报表范围的。但如果是基于某种特殊目的，需编制模拟汇总报表的，则可以采用特殊编制基础和假设（假设在报告期最早期初已完成A对B的收购，并追溯调整）编制该模拟汇总报表。但一般情形下对这类模拟汇总报表只能出具备考审阅报告。
2 、如果要编制备考汇总报表的，则直接将ABCD四家公司汇总，抵销互相之间的内部投资（A对C、B对D）、内部往来和内部交易，差额调整权益。
3 、一般是这样，但个人更倾向于直接按成本法合并（不模拟权益法），这样过程更简便。

提问人：17763222972 时间：2020-12-26 11:24:00
举个例子，我们集团下面有个全资子公司A，将其持有股权作价出资加部分现金出资设立一个控股子公司B，其中持股的子公司A的股权评估作价 1000 万，现金出资 2000 万，这时候我们设立的控股子公司B的长投成本为 3000 万元，但是在设立完成后，控股子公司B在编制合并报表时，由于全资子公司A的净资产账面价值和评估值不一致，在控股子公司B编制合并报表中是否需要将全资子公司A的账面价值调整到公允价值计入到资本公积？另外由于原来的A是全资的，现在的B是控股的，是否需要在合并报表中将全资A的利润分为两部分，一部分有集团全部享有，一部分由集团和少数股东享有？

回答人：chenyiwei
1 、子公司B在编制合并报表时，对其取得子公司A的控制权按同一控制下合并处理，对A的资产、负债应按原账面价值计量，不应调整到公允价值计量。
2 、因为引入了新的少数股东，故在本集团的合并报表层面需体现一项不是丧失看·不丧失控制权前提下部分处置子公司股权的权益性交易，调整资本公积和少数股东权益。